臺灣板橋地方法院刑事判決　　　　　　 93年度簡上字第480號
上　訴　人
即　被　告　戊○○
上列被告因竊盜案件，不服本院簡易庭中華民國93年7 月23 日
93年度簡字第1231號第一審判決（聲請案號：93年度偵字第2869
號），提起上訴，及移送併案審理（93年度偵字第8159號、93年
度偵字第15394 號、臺灣臺北地方法院檢察署93年度偵字第8770
號），本院管轄第二審之合議庭認不得以簡易判決處刑，改依通
常訴訟程序審理，並自為第一審判決如下：
    主  文
原判決撤銷。
戊○○連續竊盜，累犯，處有期徒刑柒月。
    事  實
一、戊○○曾因竊盜案件，經本院以90年度板簡字第1857號刑事
    簡易判決判處有期徒刑3 月，如易科罰金以300 元折算1 日
    ，於民國91年1 月24日確定，於同年3 月18日准予易科罰金
    執行完畢；復因竊盜案件，經本院以92年度簡字第199 號刑
    事簡易判決判處有期徒刑5 月，如易科罰金以300 元折算1
    日，於92年10月19日確定，於同年12月15日准予易科罰金執
    行完畢，猶不知悔改，竟又意圖為自己不法之所有，基於竊
    盜之概括犯意，先後多次為以下行為：
（一）於93年1 月5 日上午11時許，至臺北縣中和市○○街55巷
      1 號1 樓甲○○住處前，見上址門口擺放甲○○所有工程
      用鐵管，竟以徒手著手竊取之，惟因戊○○翻動上開鐵管
      發出聲響，為甲○○所發覺上前阻止而不遂。
（二）於同年月28日晚間9 時10分許，至臺北縣中和市○○路
      327 巷1 號對面停車場，以徒手竊取丙○○所有之不銹鋼
      鋼管2 支，得手後正欲離去之際，為丙○○發覺，報警查
      獲。
（三）於同年2 月14日晚間10時30分許，至臺北縣永和市○○街
      11號己○○住處前，以徒手著手竊取己○○放置在騎樓工
      具架上之工程用鐵管，嗣因戊○○翻動上開鐵管發出聲響
      ，為己○○報警當場查獲而未遂。
（四）於同年3 月15日下午3 時30分許，在臺北縣新店市○○路
      131 巷2 號旁工地，以徒手竊取丁○○所有，放置在該地
      自用小客車上之水管連接閥2 節、開關器2 顆、水管轉換
      器3顆，得手後正欲離去之際，旋為警查獲。
（五）於同年9 月11日上午10時許，在臺北縣中和市○○路70巷
      11號前，見乙○○所有車牌號碼WSF-875 號輕型機車鑰匙
      未取下，即以車上之鑰匙發動機車電門之方式，竊取該機
      車，得手後供其代步之用。嗣於同年月19日晚間9 時40分
      許騎乘該機車行經臺北縣中和市○○路252 號前時，為警
      當場查獲，
    理  由
一、訊據被告戊○○矢口否認有何竊盜犯行，辯稱：就犯罪事實
    一、（一）部分其沒有做，那個地方其也不知道；犯罪事實
    一、（二）部分其沒有偷，只是拿了要去賣，馬上被人發現
    ；犯罪事實一、（三）部分，其看道路邊有鐵管，應該是白
    鐵，其想去拿，但是還沒有拿到就被發現；就犯罪事實一、
    （四）部分，其騎機車經過看到1 部車輪胎沒有氣，停在樹
    下，旁邊有些零件以為是沒有人要的；就犯罪事實一、（五
    ）其當時失業，老闆打電話叫其去上班，但其機車無法發動
    ，後來看到1 部機車停在保健路巷子內鑰匙放在機車上很久
    ，其就試著發動，竟然可以發動，就騎去工地云云。然查：
    就犯罪事實一、（一）部分竊盜未遂之事實，業據被告於警
    詢及檢察官偵訊中均坦承不諱，核與被害人甲○○指述情節
    相符，並有贓物認領保管單乙紙、現場照片3 幀在卷可稽；
    就犯罪事實一、（二）部分竊盜事實，亦據被告於警詢及檢
    察官偵訊中坦承不諱，核與被害人丙○○指述情節相符，並
    有贓物認領保管單乙紙附卷可稽；就犯罪事實一、（三）部
    分竊盜未遂事實，且據被告於警詢及檢察官偵訊中坦承不諱
    ，核與被害人己○○於警詢及檢察官偵訊中指述情節相符，
    並有現場照片在卷可參；犯罪事實一、（四）部分竊盜事實
    部分，則據被告於警詢及檢察官偵訊中坦承不諱，核與被害
    人丁○○指述情節相符，並有贓物認領保管單乙紙附卷可憑
    ，就犯罪事實一、（五）部分，業據被告於警詢及檢察官偵
    訊中坦承不諱，核與被害人乙○○指述情節相符，並有贓物
    認領保管單乙紙附卷可佐。被告前開所辯均無非為事後卸責
    之詞，尚難採信。被告連續竊盜犯行，均應堪認定。
二、核被告如犯罪事實一、（一）、（三）之所為，係犯刑法第
    320 條第2 項之竊盜未遂罪，如犯罪事實一、（二）、（四
    ）、（五）之所為，係條第1 項之竊盜罪。被告先後多次竊
    盜犯行，時間緊接，基礎犯罪事實相同，顯係基於概括犯意
    反覆為之，為連續犯，應論以1 罪，並加重其刑。被告曾因
    竊盜案件，經本院以92年度簡字第199 號刑事簡易判決判處
    有期徒刑5 月，如易科罰金以300 元折算1 日，於92年10月
    19日確定，於同年12月15日准予易科罰金執行完畢，有卷附
    之臺灣高等法院被告前案紀錄表乙紙可按，其受有期徒刑之
    執行完畢，5 年以內再犯有期徒刑以上之罪，為累犯，應依
    法遞加重其刑。公訴人雖僅就如犯罪事實一、（二）部分提
    起公訴，然檢察官就犯罪事實一部起訴者，其效力及於全部
    ，本件被告其餘竊盜犯行，與前揭論罪科刑部分，有連續犯
    之關係，已如前述，本院自應就屬於裁判上一罪之前開部分
    ，一併加以裁判。原審就犯罪事實一、部分未及併予審理，
    又雖已敘明併案審理，但犯罪事實漏載前開犯罪事實，均容
    有未洽，被告提起上訴，雖無理由，但原判決既有前開可議
    之處，應依法將原判決撤銷，並判決如主文第2 項所示。又
    本院管轄之合議庭既認被告應諭知有期徒刑7 月之判決，依
    刑事訴訟法第452 條、第451 條第4 項第3 款，即應適用通
    常訴訟程序審判之，爰將本案改用通常訴訟程序審理，並自
    為第一審判決，附此敘明。
據上論斷，應依刑事訴訟法第452 條、第455 條之1 第3 項、第
369 條第1 項前段、第364 條、第299 條第1 項前段，刑法第56
條、第320 條第1 項、第2 項，罰金罰鍰提高標準條例第1 條前
段、第2 條，判決如主文。
本案經檢察官許智評到庭執行職務。
中　　華　　民　　國　　94　　年　　7 　　月　　12　　日
         刑事第十三庭  審判長法  官       侯志融
                             法  官       楊博欽
                             法  官       張宏節
上列正本與原本無異。
如不服本判決，應於判決送達後10日內向本院提出上訴狀。
                             書記官       鄧順生
中　　華　　民　　國　　94　　年　　7 　　月　　12　　日
